en: Shaft orientation: Horizontal; Vertical; Other
sk-SK: Orientácia hriadeľa: Horizontálny; Vertikálny; Iné
it: Orientamento dell'asta: Orizzontale; Verticale; Altro
bg-BG: Ориентация на вала: Хоризонтална; Вертикална; Други
da: Akselorientering: Vandret; Lodret; Andet
nl: Schachtoriëntatie: Horizontaal; Verticaal; Andere
fr: Orientation de l’axe: Horizontal; Vertical; Autre
ru: Направление вала: Горизонтальная; Вертикальная; Другое
es: Orientación del eje: Horizontal; Vertical; Otros
pt-PT: Orientação do eixo: Horizontal; Vertical; Outro
ro-RO: Orientare arbore: Orizontală; Verticală; Altele
hu: Tengely tájolása: Vízszintes; Függőleges; Egyéb
lt-LT: Veleno padėtis: Horizontalus; Vertikalus; Kita
pt-BR: Orientação do eixo: Horizontal; Vertical; Outro
zh-CN: 轴方向: 水平; 垂直; 其他
zh-TW: 軸方向: 水平; 垂直; 其他
cs: Orientace hřídele: Horizontální; Vertikální; Jiné
sv: Axelorientering: Horisontell; Vertikal; Övrigt
hr-HR: Orijentacija osovine: Horizontalna; Vertikalna; Ostalo
sl-SI: Usmerjenost palice: Vodoravna; Navpična; Drugo
de: Schaftausrichtung: Horizontal; Vertikal; Sonstiges
pl: Orientacja wału: Pozioma; Pionowa; Inne
vi: Định hướng trục: Ngang; Dọc; Khác
ko: 샤프트 방향: 수평; 수직; 기타
fi: Akselin suuntaus: Vaakasuora; Pystysuora; Muu
ja: シャフトの方向: ホリゾンタル; バーティカル; その他
nb: Skaftorientering: Horisontal; Vertikal; Annet
th: การวางแนวเพลา: แนวนอน; แนวตั้ง; อื่นๆ
tr: Şaft Yönü: Yatay; Dikey; Diğer
el: Προσανατολισμός άξονα: Οριζόντιο; Κάθετο; Άλλο